【裁判字號】    97,簡上,274
【裁判日期】    970630
【裁判案由】    傷害
【裁判全文】
臺灣高雄地方法院刑事判決             97年度簡上字第274號
上  訴  人  臺灣高雄地方法院檢察署檢察官
上  訴  人
即  被  告  甲○○
            乙○○
上列上訴人等因傷害案件，不服本院高雄簡易庭民國97年2 月12
日96年度簡字第6698號所為第一審判決（檢察官聲請簡易判決處
刑案號：96年度偵字第24322 號），提起上訴，本院第二審合議
庭判決如下：
    主  文
上訴駁回。
    事實及理由
壹、證據能力方面
  一按被告以外之人於審判外之言詞或書面陳述，除法律有規定
    者外，不得作為證據；被告以外之人，於偵查中向檢察官所
    為之陳述，除顯有不可信之情況者外，得為證據；被告以外
    之人於審判外之陳述雖不符刑事訴訟法第159 條之1 至之4
    等4 條之規定，而經當事人於審判程序同意作為證據，法院
    審酌該言詞陳述或書面陳述作成時之情況，認為適當者，亦
    得為證據，刑事訴訟法第159 條第1 項、第159 條之1 第2
    項及第159 條之5 第1 項規定分別定有明文。
  二查本件檢察官聲請簡易判決處刑書所載犯罪事實之各項證據
    方法，即告訴人即被害人戊○○、丁○○於警詢時之指訴、
    證人陳癸呈於警詢時之證述、證人陳洪富英於警詢時之證述
    ；告訴人戊○○、丁○○之診斷證明書等，被告及檢察官均
    當庭表示沒有意見及同意列入證據方法（見本院簡上卷第29
    至35頁），是本院審酌前開書面或言詞陳述，其作成過程並
    無不適當之情形，認為以之作為本案之證據亦屬適當，依刑
    事訴訟法第159 條之5 規定，自得作為證據。又證人即被害
    人戊○○、丁○○於檢察官偵訊時之證述，均係在檢察官前
    所作成，並均有具結擔保其陳述之正確性，並無何顯不可信
    之情況，依刑事訴訟法第159 條之1 第2 項規定，自得作為
    證據。
貳、實體方面
  一本案經本院審理結果，認第原審判決之認事用法及量刑均無
    不當，應予維持，並引用原審判決書（含聲請簡易判決處刑
    書）記載之事實、證據及理由（如附件）。
  二上訴人即臺灣高雄地方法院檢察署檢察官循告訴人即被害人
    戊○○、丁○○之請求提起上訴，上訴意旨略以：本件案發
    已近1 年，被告2 人始終未有悔意，且犯後態度不佳，未曾
    向告訴人2 人公開道歉，故原審量刑過輕，請求撤銷原判決
    云云。
  三上訴人即被告之上訴意旨則為：(一)於97年2 月22日聲明上訴
    狀係以：被告2 人否認於96年4 月14日共同毆打告訴人戊○○及丁○○，雙方因細故發生口角，進而互相拉扯，告訴人
    2 人所受如原審判決書所述之傷害，並非遭上訴人2 人毆打
    ，且判決理由所載「其他3 名年籍不詳之成年人」並不存在
    。(二)於本院審理時則以：當天第一次與告訴人方面發生衝突
    時，雙方只有口角，並無出手傷害戊○○之行為；另第二次
    發生衝突時亦僅有打戊○○，並無傷害丁○○之行為，請求
    撤銷原判決，予被告一自新之機會云云。
  四經查：
  (一)訊據上訴人即被告甲○○、乙○○二人固坦承有檢察官聲請
    簡易判決處刑書所載犯罪事實中96年4 月14日當天第2次 之
    傷害行為，然均辯稱：當天第一次與告訴人方面發生衝突時
    ，雙方只有口角，並無出手傷害戊○○之行為；又第二次發
    生衝突時亦僅有打戊○○，並無傷害丁○○之行為云云。惟
    被告2 人於96年4 月14日在高雄縣鳳山市○○路與五權南路
    交岔口之黃昏市場內，因甲○○燃放鞭炮引發與告訴人之衝
    突，而共同毆打告訴人戊○○頭部；另被告2 人於當天並夥
    同其他3 名年籍姓名不詳之成年人共同毆打告訴人戊○○、
    丁○○之頭部，並對戊○○拳打腳踢之犯罪事實，業據證人
    即被害人戊○○、丁○○於警詢中指訴綦詳，且於檢察官偵
    訊及本院審理時亦均具結指證不移，核與證人陳癸呈、陳洪
    富英於警詢時之證述均大致相符，又告訴人戊○○因此受有
    前額紅腫、左膝擦傷4x3 公分、頭部外傷併腦震盪、左側臉
    部腫痛、左膝挫擦傷等傷害，丁○○因此受有左臉腫痛、頭
    部外傷等傷害之事實，復有告訴人戊○○、丁○○之大東醫
    院96年4 月14日甲字第01062 號、第01063 號診斷證明書、
    戊○○之宏庚專科96年10月12日診斷證明書、戊○○之大東
    醫院96年4 月23日乙診字第5156號乙種診斷證明書各1 紙在
    卷可稽（見警卷第13、14頁、偵卷第18、19頁），依上開診
    斷證明書所記載之傷勢，與前揭告訴人等證述戊○○遭被告
    等人毆打頭部並拳打腳踢、丁○○遭被告等人毆打頭部之情
    節互核亦屬相符。被告甲○○、乙○○所辯上揭情詞，與常
    情不符，所為供述不無事後卸責及相互偏袒迴護之虞，無從
    對被告為有利之認定。本件事證明確，被告犯行堪以認定。
  (三)核被告等所為，係犯刑法第277 第1 項之普通傷害罪。被告
    2 人就第一次傷害犯行、及與其他3 名年籍姓名不詳之成年
    人就第二次傷害犯行，彼此間具有犯意聯絡及行為分擔，俱
    應論以共同正犯。被告2 人各以法律上一行為同時傷害戊○○、丁○○之身體，均為想像競合犯。渠等先後2 次傷害行
    為，犯意個別，行為互異，應分論併罰。原審審酌被告等僅
    因細故，即與告訴人戊○○、丁○○發生爭執，甚至徒手毆
    打，所為甚有不該，並考量被害人所受傷害程度非微，而被
    告2 人犯罪後猶飾詞否認犯行、難見悔意等一切情狀，依刑
    法第277 條第1 項、第41條第1 項前段，刑法施行法第1 條
    之1 ，分別量處被告拘役50日、有期徒刑3 月，減為拘役25
    日、有期徒刑1 月15日，並諭知以新臺幣1,000 元折算1 日
    為易科罰金之折算標準，認事用法均稱妥適，量刑亦無裁量
    逾越或濫用之情事，是檢察官據告訴人之請求提起上訴及被
    告提起上訴，請求撤銷原判決，為無理由，均應予駁回。另
    本院於審理時，被告及告訴人雙方對於賠償金額始終未能合
    致，而無法達成和解，本院審酌被告之犯罪情節、告訴人所
    受傷害，認不宜宣告緩刑，併此敘明。
據上論斷，應依刑事訴訟法第455 條之1 第1 項、第3 項、第36
8條 、第373 條，判決如主文。
本案經檢察官丙○○到庭執行職務。
中    華    民    國    97    年    6     月    30    日
                  刑事第二庭  審判長法  官  簡志瑩
                                    法  官  呂明燕
                                    法  官  曾子珍
以上正本證明與原本無異。
不得上訴。
中    華    民    國    97    年    6     月    30    日
                                    書記官  王翌翔
附錄本案論罪科刑法條全文：
中華民國刑法第277條（普通傷害罪）
傷害人之身體或健康者，處3年以下有期徒刑、拘役或1千元以下
罰金。
犯前項之罪因而致人於死者，處無期徒刑或7 年以上有期徒刑；
致重傷者，處3 年以上10年以下有期徒刑。


司法院資訊處製作；財團法人民間司法改革基金會備份。
